【裁判字號】    89,上易,1744
【裁判日期】    900220
【裁判案由】    恐嚇
【裁判全文】
臺灣高等法院臺南分院刑事判決          八十九年度上易字第一七四四號  Ａ
      上  訴  人  臺灣嘉義地方法院檢察署檢察官
      被      告  甲  ○  ○
右上訴人因被告恐嚇案件，不服臺灣嘉義地方法院八十九年度易字第二三０號中華民
國八十九年八月十六日第一審判決（起訴案號：臺灣嘉義地方法院檢察署八十九年度
偵字第一二號），提起上訴，本院判決如左：
      主      文
原判決關於恐嚇危害安全部分撤銷。
甲○○以加害生命之事，恐嚇他人致生危害於安全，處有期徒刑參月，如易科罰金以
參百元折算壹日。
扣案拆信刀壹把沒收。
      事      實
一、甲○○係乙○○之孫，因不滿乙○○干涉其婚姻而懷恨在心，竟於八十八年十二
    月七日下午七時許，在嘉義縣中埔鄉社口村五十號住處內，當乙○○面前將其所
    有之椅子、電話、茶盤等物砸毀（毀損罪部分已據乙○○於原審撤回告訴，經判
    決公訴不受理確定在案），並欲毆打乙○○，乙○○見狀躲入其媳婦鄭彩心位於
    隔鄰住處，甲○○仍不罷手，又持椅子砸毀鄭彩心所有玻璃（砸毀玻璃部分未據
    告訴）。嗣乙○○因恐懼而逃出鄭彩心住處，乙○○竟持拆信刀在後追趕，並向
    告訴人恐嚇稱︰「幹你娘，給你死」等語，致乙○○心生畏懼，復持拆信刀刺向
    乙○○，然因乙○○閃躲得宜而未刺中，迨乙○○欲跨越道路逃往對面機車行時
    ，甲○○又將拆信刀擲向乙○○，惟亦未擲中（加暴行於直系血親尊親屬罪部分
    ，亦經判決公訴不受理確定在案）。嗣經警據報於同日在上址查獲上情，並扣得
    拆信刀一把。
二、案經乙○○訴由嘉義縣警局中埔分局報請臺灣嘉義地方法院檢察署檢察官偵查起
    訴。
      理      由
一、右揭被告甲○○於上開時地對告訴人乙○○辱罵「幹你娘，給你死」等語，業據
    被告於原審法院供承不諱，惟堅矢否認有恐嚇危害安全犯行，並辯稱：伊當時係
    在舅舅家（即對面機車行）與告訴人吵架，方說上開言語，然係氣話，並無恐嚇
    之意云云。
二、經查，被告於前揭時、地，因細故欲毆打告訴人，告訴人恐懼逃至鄭彩心住處，
    被告追上後，告訴人乃逃出鄭彩心住處，被告仍持拆信刀在後追趕，並向伊稱：
    幹你娘，給你死等語，且復持拆信刀欲刺告訴人等情，業據告訴人於警訊、偵查
    、原審及本院調查時指訴甚明，核與被告於警訊時所供情節相符，此外，復有扣
    案之拆信刀乙把扣案可稽。是告訴人所指訴：被告欲毆打伊，伊逃至鄭彩心住處
    ，被告追至，伊乃逃出鄭彩心住處，被告持拆信刀在後追趕，並向伊稱︰幹你娘
    ，給你死等語，復持拆信刀刺向伊，伊閃躲而未刺中，迨伊欲跨越道路逃往對面
    機車行時，被告又將拆信刀擲向伊等情相符，事證相符，堪予採信。
三、按刑法第三百零五條恐嚇危害安全罪，僅以受禍害之通知者，心生畏懼，而有不
    安全之感覺為已足，不以發生客觀上之危害為必要，且恐嚇方法為言語、文字、
    舉動亦在所不論。被告於原審法院雖辯稱前開「幹你娘，給你死」等語，僅係氣
    話，並無恐嚇之意云云。惟查被告因懷疑告訴人（即被告之祖父）介入其婚姻，
    早已對告訴人心生怨隙，且案發當日甚至當告訴人面前接續砸毀電話、荼盤、椅
    子等情，已據告訴人屢於警、偵查、原審及本院調查理時指述甚詳，並與被告所
    供相符。另參酌告訴人逃避他處時，被告復予以追趕而未罷手，且持拆信刀欲刺
    告訴人，最後並以拆信刀擲向告訴人等情以觀，難謂被告無恐嚇之犯意。是被告
    所辯前開「幹你娘，給你死」等語，僅係氣話，並無恐嚇之意云云，顯係臨訟卸
    責之詞，委難採信。
四、查本件被告既係出於恐嚇之犯意，於前揭時、地出言恫嚇告訴人「幹你娘，給你
    死」等語，且復持拆信刀追趕告訴人，最後並以拆信刀擲向告訴人，致告訴人心
    生畏懼。核其所為，係犯刑法第三百零五條恐嚇危害安全罪。
五、被告既於前揭時、地接續毀損告訴人所有之椅子、電話、茶盤等器物，且隨後於
    告訴人避藏他處時，復予追趕而未罷手，並持拆信刀欲刺告訴人，最後並以拆信
    刀擲向告訴人，則被告之言語、舉動，顯係出於恐嚇之犯意所為。原審疏未詳查
    ，遽認被告所為恐嚇言詞僅係情緒上反應，並無恐嚇之犯意，因予被告無罪判決
    之諭知，容有未洽。檢察官上訴意旨亦執此指摘原判決之不當，為有理由，自應
    由本院將原判決撤銷改判，爰審酌被告之素行、智識程度、前無前科紀錄、犯罪
    之動機、目的、手段，及被告僅因細故即罔顧人倫而出言恐嚇並追打其祖父，又
    犯罪後已有悔意等一切情狀，量處如主文第二項所示之刑，並諭知易科罰金之標
    準，以資懲儆，扣案之拆信刀乙把，係被告所有供犯恐危害安全罪所有之物，併
    予宣告沒收。
六、被告經合法傳喚，無正當理由不到庭，爰不待其陳述逕行判決。
據上論斷，應依刑事訴訟法第三百六十九條第一項前段、第三百六十四條、第二百九
十九條第一項前段、第三百七十一條、刑法第三百零五條、第四十一條、第三十八條
第一項第二款、罰金罰鍰提高標準條例第一條前段、第二條，判決如主文。
本案經檢察官曾顯智到庭執行職務。
中    華    民    國      九十      年      二      月        二十      日
                                  臺灣高等法院臺南分院刑事第五庭
                                      審判長法官  茆    臺    雲
                                            法官  董    武    全
                                            法官  李    文    福
右正本證明與原本無異。
不得上訴。
                                      法院書記官  李    良    倩
中    華    民    國      九十      年      二      月      二十一      日
附錄本案論罪科刑法條
刑法第三百零五條：
以加害生命、身體、自由、名譽、財產之事，恐嚇他人致生危害於安全者，處二年以
下有期徒刑、拘役或三百元以下罰金。


司法院資訊處製作；財團法人民間司法改革基金會備份。
